# 感谢陈老师指导：股权增资实行同一控制下企业合并

提问人：于呈 时间：2019-03-19 23:33:40
一、基本情况
A 公司持有 B 公司 100% 股权，A 公司和 C 公司均为甲集团直接全资子公司。甲集团将 B公司股权增资 C 公司，B公司账面净资产 200 万，评估值 600 万。增资前 C 公司净资产 1000 万（其中实收资本 900 万、未分配利润 100 万），增资金额 600 万（全部作为实收资本），增资后净资产1200 万（实收资本 1500 万，未分配利润-300【100-400】），增资后 C持有 B 公司100% 股权，A 公司持有控股子公司 B 公司 66.67% 股权。
二、请教的问题
（一）A 公司个别报表长期股权投资金额按照下述哪种确定：
1 、 增资后B 公司合并报表净资产 66.67% （120066.67%）
2 、 增资后 B公司个别报表净资产 66.67%（120066.67%）
3 、 增资前 B公司个别报表净资产 66.67% （100066.67%）
4 、 其他情况
（二）该增资事项 A 公司合并报表是否确认投资收益，如确认如何计算？

回答人：chenyiwei
你这里表述的信息似乎有矛盾？“A 公司持有 B 公司 100% 股权，A 公司和 C公司均为甲集团直接全资子公司”，但由甲集团而不是A 公司将B公司股权增资 C 公司？“增资后 C 持有 B 公司 100%股权，A 公司持有控股子公司 B 公司 66.67% 股权”？增资后的股权结构究竟如何？A 是否丧失对 B 的控制权？
如果增资后A 丧失对B的控制权，也没有取得对 C 的控制权，则A的合并报表层面是可以确认处置损益的，反之则不可以。
如果 A 取得了对 C的控制权，则构成同一控制下合并，A 对C 的长期股权投资成本应为增资后 C 公司合并报表层面归母净资产*66.67%。该金额与 A 对 B 的原长投账面价值之间的差额在 A的个别报表层面调整资本公积。